臺灣新北地方法院民事裁定
111年度簡抗字第9號
抗  告  人  黃俊翔  

相  對  人  滙誠第一資產管理股份有限公司

法定代理人  莊仲沼  
以上當事人間請求確認債權不存在等事件，抗告人對於民國111
年1月25日本院板橋簡易庭110年度板簡字第2675號裁定，提起抗
告，本院裁定如下：
    主  文
原裁定廢棄。
    理  由
一、抗告人於原審起訴主張：於110年8月間，相對人即被告（下
    稱相對人）主張抗告人即原告（下稱抗告人）積欠訴外人台
    灣大哥大股份有限公司（下稱台灣大哥大公司）電信帳款，
    後經台灣大哥大公司讓與債權予相對人，經相對人向本院對
    抗告人聲請核發支付命令，業經本院以110年度司促字第275
    56號核發支付命令在案（下稱系爭支付命令），惟抗告人早
    年向台灣大哥大公司申租電信門號，於93年間，因帳款逾期
    未繳而經台灣大哥大公司終止兩造間門號租用契約，而該債
    權自逾期至相對人受讓該債權，迄至被告聲請系爭支付命令
    之時，期間相對人均未向抗告人請求給付，顯已逾越法定時
    效期間，抗告人取得時效利益而得拒絕給付，是兩造間就該
    債權請求權之存否有爭執，前開債權時效既已消滅，抗告人
    取得時效抗辯之權，現拒絕給付應屬有據，爰起訴請求確認
    被告所執系爭支付命令暨確定證明上所載債權請求權不存在
    。
二、原審認抗告人未於起訴狀上載明其本人之真正住所或居所，
    經原審依起訴狀所載地址送達辯論通知，遭郵務機關以「本
    件已投遞經現住戶退回」為由而退件，無法送達原告，是原
    告起訴未據其在起訴狀上載明本人之真正住所或居所，致無
    法送達，復無從命其補正，原告起訴不合程式，而依民事訴
    訟法第249條第1項第6款之規定裁定駁回其訴。
三、本件抗告意旨略以：抗告人於起訴狀所載住居所為真正住居
    所，有抗告人之金融機構信用卡帳單為憑，原審所寄發辯論
    通知遭退件係因家人不知狀況，憂心遭詐騙集團詐騙，始於
    未告知抗告人之狀況下退回信件，致使原審誤認抗告人未載
    明真正住居所，本件並無起訴不合程式之情等語。並聲明：
    ㈠原裁定廢棄。㈡本訴應予續行。
四、按原告之訴，有下列各款情形之一者，法院應以裁定駁回之
    。但其情形可以補正者，審判長應定期間先命補正：六、起
    訴不合程式或不備其他要件，民事訴訟法第249條第1項第6
    款定有明文。經查，本件抗告人於起訴狀上已載明其住所地
    址，原審經依該地址送達辯論通知，遭郵務機關以「本件已
    投遞經現住戶退回」為由而退件，固有原審之送達證書及公
    文封附卷可參（見原審卷第31頁），然細觀該送達證書其上
    確有抗告人之同居人即其父簽章收受，該住址是否非為抗告
    人之正確住居所地址，已屬有疑。況抗告人業已陳明該住址
    確為其正確住居所地址，並提出金融機構信用卡帳單1份為
    憑，益徵抗告人已於起訴狀載明其正確住居所地址，而原審
    就此起訴不合程式之事，亦未曾定期間命抗告人先予以補正
    ，自難認與前開法條所定相符，是原裁定逕行駁回抗告人之
    訴，容有未洽。抗告意旨指謫原裁定不當，求予廢棄，為有
    理由。
五、綜上所述，原審未定期間命抗告人補正，逕以抗告人未於起
    訴狀記載正確住居所地址，起訴不合程式，而逕予駁回抗告
    人對相對人之本件起訴，尚有未洽。抗告意旨指摘原裁定駁
    回其訴，實屬不當，求為廢棄，為有理由。爰由本院將原裁
    定廢棄，發回原審更為妥適之處理。
六、據上論結，本件抗告為有理由，依民事訴訟法第436條之1第
    3項、第492條第2項、第95條、第78條，裁定如主文。
中　　華　　民　　國　　111 　年　　4 　　月　　27　　日
                  民事第五庭審判長法　官　高文淵
　　　　　　　　　
                                  法　官　王  廷
　　　　　　　　　　　　　　　　　　　　　　
                                  法　官　黃乃瑩
本裁定不得抗告。
以上正本係照原本作成。
中　　華　　民　　國　　111 　年　　4 　　月　　29　　日
                                  書記官　許宸和